【裁判字號】    97,交聲,2837
【裁判日期】    971215
【裁判案由】    違反道路交通管理處罰條例聲明異議
【裁判全文】
臺灣臺北地方法院交通事件裁定        97年度交聲字第2837號
原處分機關  交通部公路總局臺北區監理所板橋監理站
異  議  人
即受處分人  甲○○
上列異議人即受處分人因違反道路交通管理處罰條例案件，對於
交通部公路總局臺北區監理所板橋監理站中華民國97年8月18日
所為之處分（原處分案號：板監裁字裁41-C00000000號），聲明
異議，本院裁定如下：
    主  文
異議駁回。
    理  由
一、原處分意旨略以：異議人即受處分人甲○○於民國96年8月
    14日上午4時17分許，駕駛車牌號碼CPK-923號重型機車，行
    經有燈光號誌管制之臺北縣中和市○○○○道時，因有不遵
    守該行車管制號誌之指示，逕自闖紅燈左轉為警攔停後填單
    舉發，嗣受處分人逾越應到案期限60日以上，原處分機關乃
    依道路交通管理處罰條例第53條第1項、第63條第1項第3款
    及違反道路交通管理事件統一裁罰標準表等規定，於97年8
    月18日以板監裁字裁41-C00000000號，逕行裁處受處分人罰
    鍰新臺幣4,500元，併記違規點數3點。
二、受處分人經通知未到庭，據其聲明異議狀所載則坦承有前揭
    駕車違規之事實，然對於被裁罰最高額罰鍰則聲明不服，辯
    稱：伊因為罰單不慎遺失，所以才未在期限內到案，本件不
    應據以裁罰最高額云云。
三、按汽車駕駛人，行經有燈光號誌管制之交岔路口闖紅燈者，
    處新臺幣（以下同）1,800元以上5,400元以下罰鍰，道路交
    通管理處罰條例第53條第1項定有明文；另汽車駕駛人違反
    道路交通管理處罰條例第53條者，除依原條款處罰鍰外，並
    記違規點數3點，亦為同條例第63條第1項第3款所明定。經
    查：受處分人於前揭時、地騎乘機車，因有紅燈左轉之違規
    行為，而為警攔停後填單舉發等事實，為受處分人所坦認，
    並有該舉發通知單附卷可稽。本件受處分人既為警攔停後填
    單舉發，可見其已收受該通知單，而該通知單上亦已載明違
    規事實、舉發違反法條、應到案時間等內容，而其又考領有
    機車駕駛執照，對於道路交通違規之處罰程序應知之甚詳，
    縱如其所述，不甚遺失該通知單，亦應儘速向相關單位查詢
    ，尚難執此作為逾期之正當理由，是其據此主張改按最低額
    裁罰云云，自難憑採。
四、綜上所述，受處分人未於通知單上應到案日期前自動繳納罰
    鍰或到案聽候裁決，則原處分機關依上開道路交通管理處罰
    條例及道路交通管理事件統一裁罰標準表之規定，就受處分
    人前揭騎乘機車的違規行為裁處最高額之罰鍰，併計違規點
    數，核無違誤。本件聲明異議為無理由，應予駁回。
據上論斷，應依道路交通管理處罰條例第87條第2項、道路交通
案件處理辦法第19條，裁定如主文。
中    華    民    國    97    年    12    月    15    日
                  交通法庭    法  官  許泰誠
以上正本證明與原本無異。
如不服本裁定，應於送達後5日內向本院提出抗告狀。
                              書記官  高菁菁
中    華    民    國    97    年    12    月    15    日


司法院資訊處製作；財團法人民間司法改革基金會備份。
